最高法院刑事判決　　　　　　　　　111年度台上字第4310號
上　訴　人　黃宛婷


上列上訴人因加重詐欺案件，不服臺灣高等法院中華民國111 年
6月16日第二審判決（111 年度上訴字第881號，起訴案號：臺灣
新北地方檢察署109年度偵字第41377號，109年度少連偵字第622
、642號，110年度少連偵字第87號），提起上訴，本院判決如下
：
    主  文
上訴駁回。
    理  由
一、按刑事訴訟法第377 條規定，上訴於第三審法院，非以判決
    違背法令為理由，不得為之。是提起第三審上訴，應以原判
    決違背法令為理由，係屬法定要件。如果上訴理由書狀並未
    依據卷內訴訟資料，具體指摘原判決不適用何種法則或如何
    適用不當，或所指摘原判決違法情事，顯與法律規定得為第
    三審上訴理由之違法情形，不相適合時，均應認其上訴為違
    背法律上之程式，予以駁回。
二、本件原審撤銷第一審關於上訴人甲○○部分科刑之判決，改
    判仍依想像競合犯，從一重論處上訴人犯三人以上共同冒用
    公務員詐欺取財罪刑及沒收之宣告，已載敘其調查證據之結
    果及憑以認定犯罪事實之心證理由。而刑之量定，係實體法
    上賦予法院得依職權自由裁量之事項，苟已以行為人之責任
    為基礎，並斟酌刑法第57條各款所列情狀，在法定刑度內，
    酌量科刑，無偏執一端，致明顯失出失入情形，即不得任意
    指摘為違法，以為第三審上訴之理由。又刑法第66條前段規
    定，有期徒刑減輕者，減輕其刑至2分之1，但同時有免除其
    刑之規定者，其減輕得減至3分之2。所稱2分之1或3分之2，
    係指減輕之最大幅度而言，亦即至多僅能減其刑2分之1，如
    同時有免除其刑之規定者，則以減至3分之2為限，至於應減
    輕若干，委諸事實審法院依具體個案斟酌決定之，並非必須
    減至減輕後之最低度刑，如減輕之刑度係在此範圍內，即非
    違法。原判決以上訴人之犯罪情狀，有情堪憫恕之處，第一
    審判決未適用刑法第59條酌減為由，已敘明上訴人請求適用
    上揭減刑規定，為有理由，於撤銷第一審該部分判決後，以
    行為人之責任為基礎，具體審酌刑法第57條科刑等一切情狀
    ，並說明其所為破壞國家公權力之威信，製造金流斷點，導
    致被害人財物受損，兼衡其行為時未滿20歲，參與犯罪分工
    之次要角色、犯後坦承犯行、已與被害人達成和解、被害人
    對本案之意見、智識程度及家庭生活經濟狀況等各情，依刑
    法第59條規定減輕其刑後，在罪責原則下適正行使其量刑之
    裁量權，科處有期徒刑7 月，已屬大幅減輕，核其量定之刑
    罰，已兼顧相關有利與不利之科刑資料，客觀上並未逾越法
    定刑度，亦與罪刑相當原則無悖，難認有濫用其裁量權限之
    違法。上訴意旨指摘原判決未給予最高度之減輕，量刑過重
    ，致其入監服刑等語，係單純就原審前述量刑裁量權之合法
    行使，徒以自己說詞，任意指為違法，非適法之第三審上訴
    理由，應認其上訴為不合法律上之程式，予以駁回。
據上論結，應依刑事訴訟法第395條前段，判決如主文。
中    華    民    國   111    年    9     月    21    日
                  刑事第七庭審判長法  官  段  景  榕  
                                  法  官  沈  揚  仁  
                                  法  官  楊  力  進  
                                  法  官  宋  松  璟  
                                  法  官  汪  梅  芬  
本件正本證明與原本無異
                                  書記官
中    華    民    國   111    年    9     月    22    日